臺灣桃園地方法院刑事判決　　　　　100 年度審訴字第2466號
公　訴　人　臺灣桃園地方法院檢察署檢察官
被　　　告　蔡育名
上列被告因違反毒品危害防制條例案件，經檢察官提起公訴（10
0 年度毒偵字第4933號），被告於準備程序進行中為有罪陳述，
經本院合議庭裁定由受命法官獨任進行簡式審判程序，判決如下
：
    主      文
蔡育名施用第一級毒品，累犯，處有期徒刑捌月，扣案之注射針
筒壹支沒收。
    事實及理由
一、被告所犯之罪，為死刑、無期徒刑、最輕本刑3 年以上有期
    徒刑或高等法院管轄第一審案件以外之罪，而被告於本院準
    備程序進行中，就被訴事實為有罪之陳述，經本院告知簡式
    審判程序意旨，並聽取公訴人及被告之意見後，依刑事訴訟
    法第273 條之1 第1 項之規定，裁定依簡式審判程序審理。
二、犯罪事實：
    蔡育名前於民國87年間，因施用毒品案件，經本院以87年度
    毒聲字第27號裁定送觀察、勒戒後，因認有繼續施用毒品傾
    向，經本院以87年度毒聲字第618 號裁定令入戒治處所施以
    強制戒治，嗣經本院以87年度毒聲字第2549號裁定停止戒治
    併付保護管束出所，又經本院以88年度毒聲字第1361號裁定
    撤銷停止戒治並令入戒治處所施以強制戒治，再經本院以88
    年度毒聲字第7585號裁定停止戒治併付保護管束出所，迄89
    年2 月29日保護管束期滿未經撤銷停止戒治，視為強制戒治
    執行完畢，並經臺灣桃園地方法院檢察署檢察官以89年度戒
    偵字第205 號為不起訴處分確定及臺灣高等法院以89年度上
    訴字第3715號判決免刑確定。復於前開強制戒治執行完畢後
    5 年內之91年間，因施用毒品案件，經本院以91年度毒聲字
    第3397號裁定令入戒治處所施以強制戒治，又經本院以92年
    度毒聲字第2689號裁定停止戒治併付保護管束出所，嗣於93
    年1月8日因毒品危害防制條例修正報結，該次施用毒品犯行
    並經本院以92年度訴字第756號判決分別判處有期徒刑8月、
    5 月，應執行有期徒刑10月確定；另於91年間，因竊盜案件
    ，經臺灣高等法院以92年度上易字第2468號判決判處有期徒
    刑9 月確定，上開二案經本院以93年度聲字第1296號裁定應
    執行有期徒刑1年6月確定，於94年8 月31日期滿執行完畢（
    於本案不構成累犯）。另於97年間，因詐欺案件，經本院以
    98年度桃簡字第1541號判決判處有期徒刑3月確定，於99年5
    月6 日期滿執行完畢（於本案構成累犯）。詎猶不知悔改，
    復基於施用第一級毒品之犯意，於100年9月13日下午2 時許
    ，在其位於桃園縣桃園市○○路35號7樓之3住處內，以針筒
    注射方式施用第一級毒品海洛因1 次。嗣於翌（14）日下午
    6時15分許，在桃園縣桃園市○○路○段313號前為警盤查查
    獲，經警得其同意後，自其褲子左邊口袋內扣得其所有供施
    用毒品所用（非專供）之注射針筒1支。
三、認定被告犯罪所憑之證據：
  (一)被告蔡育名於警詢、偵訊、本院準備程序及審理時之自白。
  (二)桃園縣政府警察局保安警察大隊搜索扣押筆錄、扣押物品目
    錄表、桃園縣政府警察局刑事警察大隊扣押物品清單、桃園
    縣政府警察局被採尿人尿液暨毒品真實姓名與編號對照表、
    正修科技大學超微量研究科技中心尿液檢驗報告各1 份，刑
    案現場照片3張。
  (三)扣案之注射針筒1支。
四、核被告所為，係犯毒品危害防制條例第10條第1 項之施用第
    一級毒品罪。其施用前非法持有毒品海洛因之低度行為，應
    為施用毒品之高度行為所吸收，不另論罪。又其有上開犯罪
    事實欄所載之科刑、執行紀錄，有臺灣高等法院被告前案紀
    錄表1份在卷可稽，其於徒行執行完畢後5年內故意再犯本件
    有期徒刑以上之罪，為累犯，應依刑法第47條第1 項加重其
    刑。另按對於未發覺之罪自首而受裁判者，得減輕其刑，刑
    法第62條前段固有明文，其立法目的係為使犯罪事實易於發
    覺及獎勵犯人知所悔悟而設。又該條所謂發覺，固非以有偵
    查犯罪權之機關或人員確知其人犯罪無誤為必要，而於對其
    發生嫌疑時，即得謂為已發覺；但此項對犯人之嫌疑，仍須
    有確切之根據得為合理之可疑者，始足當之（最高法院72年
    度台上字第641 號判例意旨參照）。查本件係員警於查獲地
    點騎樓下發現被告形跡可疑而予以盤查，警方要求被告出示
    證件並詢問其身上是否有攜帶違禁物品，被告否認有攜帶違
    禁物品，警方便詢問其是否同意搜索並獲其同意後，於被告
    身上褲子左邊口袋內查獲本件扣案之注射針筒1 支，此有桃
    園縣政府警察局100年9月14日桃警刑字第1000009302號刑事
    案件移送書、100年9月14日警詢筆錄、自願受搜索同意書及
    桃園縣政府警察局保安警察大隊搜索扣押筆錄各1 份在卷可
    稽，是被告係遭警發覺犯罪嫌疑後始供承施用毒品之情，自
    不得依刑法第62條前段之規定獲邀寬典減輕其刑，附此敘明
    。爰審酌被告前因施用毒品經觀察、勒戒、強制戒治執行完
    畢釋放後，仍無法斷絕施用毒品惡習，顯見其意志力薄弱，
    自有使其與社會上毒品來源隔離，使其能深自反省，斷絕與
    毒品接觸之必要及被告犯罪後終能坦承犯行，態度尚可等一
    切情狀，量處如主文所示之刑，以示懲儆。又扣案注射針筒
    1 支係被告所有供（非專供）施用第一級毒品所用之物，業
    據被告供承在卷，爰依刑法第38條第1項第2款宣告沒收。
五、應適用之法條：
    刑事訴訟法第273 條之1 第1 項、第299 條第1 項前段、第
    310 條之2 、第454 條第1 項，毒品危害防制條例第10條第
    1 項，刑法第11條前段、第47條第1 項、第38條第1 項第 2
    款。
六、如不服本判決，應於判決送達後10日內向本院提出上訴狀（
    應附繕本），其未敘述上訴理由者，應於上訴期間屆滿後20
    日內補提理由書狀於本院，上訴於臺灣高等法院。
本案經檢察官高文政到庭執行職務。
中    華    民    國   100    年    12    月    16    日
                  刑事庭    法  官  黃翊哲
以上正本證明與原本無異。
                            書記官  林宜亭
中    華    民    國   100    年    12    月    16    日
附錄本案論罪科刑法條：毒品危害防制條例第10條
施用第一級毒品者，處6 月以上5 年以下有期徒刑。
施用第二級毒品者，處3年以下有期徒刑。